【裁判字號】    97,訴緝,219
【裁判日期】    971114
【裁判案由】    毒品危害防制條例
【裁判全文】
臺灣板橋地方法院刑事判決             97年度訴緝字第219號
公  訴  人  臺灣板橋地方法院檢察署檢察官
被      告  甲○○
                    （
上列被告因違反毒品危害防制條例案件，經檢察官提起公訴（94
年度偵緝字第4512號），本院裁定改依簡式審判程序審理，判決
如下：
    主  文
甲○○連續轉讓第二級毒品，累犯，處有期徒刑拾壹月。扣案之
第二級毒品甲基安非他命陸包（共毛重陸點捌公克，因鑑驗使用
零點零貳公克）均沒收銷燬。
    事  實
一、本件犯罪事實及證據，除就犯罪事實欄第六行後另補充：「
    並扣得可供轉讓之用之第二級毒品甲基安非他命6 包（共毛
    重6.8 公克，因鑑驗使用0.032 公克）」；證據部分另補充
    ：被告於本院所為之自白及台灣檢驗科技股份有限公司濫用
    藥物檢驗報告1 份（見本院94年度訴字第3115號卷第23頁）
    為證外，餘均引用如附件起訴書之記載。
二、按被告行為後，刑法第2 條、第11條之規定，已於94年1 月
    7 日修正，於同年2 月2 日公布，並於95年7 月1 日施行。
    其中刑法第2 條第1 項之規定，係規範行為後法律變更所生
    新舊法律比較適用之準據法，於新法施行後，應逕適用新法
    第2 條第1 項之規定（最高法院95年第8 次刑事庭會議結論
    參照）。而刑法第11條前段亦同屬準據法之規定，參照前揭
    法理，應直接適用新法第11條前段之規定，合先敘明。
三、查甲基安非他命為毒品危害防制條例第2 條第2 項第2 款所
    列之第二級毒品，不得非法持有、轉讓，是核被告甲○○所
    為，係犯毒品危害防制條例第8 條第2 項之轉讓第二級毒品
    罪。其於轉讓毒品前後之持有毒品犯行，為其高度之轉讓行
    為所吸收，不另論罪。而查被告行為後，刑法第56條之規定
    ，已同於95年7 月1 日修正刪除，此刪除雖非犯罪構成要件
    之變更，但顯已影響行為人刑罰之法律效果，自屬法律有變
    更，依新刑法第2 條第1 項前段規定，經比較新、舊法結果
    ，仍應適用較有利於被告之行為時法律即舊法以連續犯論以
    一罪（最高法院95年第8 次刑事庭會議決議參照）；是本件
    被告先後多次施用第一級、第二級毒品等犯行，均時間緊接
    ，犯罪構成要件相同，顯係各基於概括之犯意反覆為之，應
    依修正前刑法第56條連續犯之規定分別論以一罪並加重其刑
    。再查刑法第47條有關累犯之規定亦於同時間修正，修正前
    刑法第47 條 規定：「受有期徒刑之執行完畢，或受無期徒
    刑或有期徒刑一部之執行而赦免後，5 年以內再犯有期徒刑
    以上之罪者，為累犯，加重本刑至二分之一」；而修正後刑
    法第47條規定：「受徒刑之執行完畢，或一部之執行而赦免
    ，5 年以內故意再犯有期徒刑以上之罪者，為累犯，加重本
    刑至二分之一」、「第98條第2 項關於因強制工作而免其刑
    之執行者，於受強制工作處分之執行完畢或一部之執行而免
    除後，5 年以內故意再犯有期徒刑以上之罪者，以累犯論」
    ；查被告有如事實欄所示之論罪科刑執行前科，有臺灣高等
    法院被告前案紀錄表一份在卷可稽，本件被告係於有期徒刑
    執行完畢後，5 年內再故意犯本件有期徒刑以上之罪，不論
    依修正前或修正後刑法之規定，均構成累犯，應依法遞加重
    其刑，此部分尚不生比較之問題，附此說明。爰審酌被告有
    毒品前科，明知轉讓毒品為法所禁止之行為，竟仍為本件轉
    讓第二級毒品之犯行，其犯罪動機、手段、目的均殊非可取
    ，所為嚴重危害國民身心健康，助長毒品之流通，對社會治
    安影響非輕，惟其犯罪後已坦承犯行，態度良好等一切情狀
    ，量處如主文所示之刑，以資懲儆。又本件被告於95年4 月
    14日經本院通緝，迄至97年10月4 日始緝獲到案，未於96年
    12月31日以前自動歸案接受審判，依中華民國九十六年罪犯
    減刑條例第5 條之規定，尚不得邀減刑之寬典，附此敘明。
    扣案之第二級毒品甲基安非他命6 包（共毛重6.8 公克，因
    鑑驗使用0.032 公克）為被告所有，業據其供認在卷，自可
    供被告轉讓之用，難認與本案並無關聯，均應依同條例第18
    條第1 項前段之規定沒收銷燬。
三、應適用之法條：刑事訴訟法第273 條之1 第1 項、第299 條
    第1 項前段、第310 條之2 、第454 條第2 項，毒品危害防
    制條例第8 條第2 項、第18條第1 項前段，刑法第11條前段
    、第2條第1項前段、第47條第1 項，修正前刑法第56條。
四、如不服本判決，得自收受送達之日起10日內向本院提出上訴
    狀。
本案經檢察官陳彥章到庭執行職務。
中    華    民    國    97    年    11    月    14    日
                  刑事第九庭    法  官  許映鈞
以上正本證明與原本無異
如不服本判決應於送達後10日內向本院提出上訴狀
                                書記官  范煥堂
中    華    民    國    97    年    11    月    14    日
附錄本案所犯法條全文
毒品危害防制條例第8條
轉讓第一級毒品者，處1 年以上7 年以下有期徒刑，得併科新臺
幣1 百萬元以下罰金。
轉讓第二級毒品者，處6 月以上5 年以下有期徒刑，得併科新臺
幣70萬元以下罰金。
轉讓第三級毒品者，處3 年以下有期徒刑，得併科新臺幣30萬元
以下罰金。
轉讓第四級毒品者，處1 年以下有期徒刑，得併科新臺幣10萬元
以下罰金。
前四項之未遂犯罰之。
轉讓毒品達一定數量者，加重其刑至二分之一，其標準由行政院
定之。


司法院資訊處製作；財團法人民間司法改革基金會備份。
